【裁判字號】    97,簡上,353
【裁判日期】    970617
【裁判案由】    竊盜
【裁判全文】
臺灣桃園地方法院刑事判決             97年度簡上字第353號
上  訴  人  臺灣桃園地方法院檢察署檢察官
被      告  SIRIRAT PANYA
                 在台無固定居住所
                （現在內政部入出國及移民署收容事務大隊宜
上列上訴人因被告竊盜案件，不服本院簡易庭民國97年3 月17日
97年度壢簡字第385 號第一審簡易判決（檢察官聲請簡易判決處
刑案號：97年度偵字第415 號），提起上訴，本院管轄之第二審
合議庭判決如下：
    主  文
上訴駁回。
    事實及理由
一、本案經本院審理結果，認原審判決認事用法及量刑均無不當
    ，應予維持，並引用原審判決書（含聲請簡易判決處刑書）
    記載之事實、證據及理由（如附件）。
二、上訴人即臺灣桃園地方法院檢察署檢察官循被害人佳龍科技
    股份有限公司（下稱佳龍公司）之請求，上訴意旨略以：被
    害人所遺失之氰化金鉀鹽之數量高達540 公克，被告僅承認
    偷竊其中50公克，其餘不承認，被告犯後態度不好，原審未
    為詳查，徒以被告因一時貪念，竊取佳龍公司財產，認定被
    告犯後已知悔悟，並因此輕判有期徒刑3 月，認量刑過輕且
    不當，而提起上訴云云。
三、被害人佳龍公司請求上訴狀雖陳述減少之氰化金鉀鹽達540
    公克，然查被告SIRIRAT PANYA 僅坦承有偷取氰化金鉀鹽50
    公克，且被害人佳龍公司之經理乙○○於96年11月27日警詢
    時證稱：佳龍公司於96年7 月在結算所生產的氰化金鉀鹽時
    ，發現短少540 公克，有向公司的生產線製程去追查，但沒
    有查到短少原因，後來96年7 月時，有1 名在我們公司生產
    線製程工作的泰籍勞工逃跑，於96年10月底時，桃園專勤隊
    打電話來公司說他們查獲逃逸外勞，我有至桃園專勤隊，並
    詢問該名外勞即被告，為何公司於7 月份所生產的氰化金鉀
    鹽有短少540 公克，該逃逸外勞承認他竊取50公克氰化金鉀
    鹽，其他短少的490 公克流向他就不知情等語明確，且被告
    於警詢、檢察官偵查時、及本院審理時均自承只竊取氰化金
    鉀鹽50公克等情，是足認有關其餘氰化金鉀鹽490 公克之短
    少原因，查無原因，且依公訴人所提出之本案證據及卷證，
    並無證據足以證明被告確實有偷取氰化金鉀鹽高達540 公克
    ，而公訴人所提出之證據僅能證明被告確實有竊取氰化金鉀
    鹽50公克，況工廠內不僅只被告1 人在工作，在該工廠內來
    往之人或其他員工均可能接觸到氰化金鉀鹽，故尚難以被害
    人佳龍公司於96年7 月間發現氰化金鉀鹽短少達540 公克，
    即據認超過50公克部分亦為被告所竊取，是上訴人就被害人
    請求上訴指摘原審此部分判決違法或不當，顯無理由。
四、又按量刑輕重，係屬事實審法院得依職權自由裁量之事項，
    苟已斟酌刑法第57條所定各款所列情狀而未逾越法定刑度，
    亦未濫用其權限，即不得任意指摘為違法，此為最高法院判
    例所宣示之原則（參見最高法院72年台上字第6696號、75年
    台上字第7033號判例意旨）。是以，法官量刑時，如無裁量
    逾越或裁量濫用之明顯違法情事，自不得擅加指摘其違法或
    不當。本件原審援引刑法第320 條第1 項前段、第41條第1
    項前段，刑法施行法第1 條之1 第1 項、第2 項前段規定，
    並審酌被告因一時貪念，竊取他人所有之物品，所為非是，
    及其犯罪動機、目的、手段、素行、被竊財物之價值及犯後
    態度等一切情狀，量處如主文所示之刑，並諭知易科罰金之
    折算標準；且被告為泰國籍之外國人，因本件竊盜案件，遭
    判處有期徒刑以上之宣告，依刑法第95條規定，諭知被告於
    刑之執行完畢或赦免後，驅逐出境之處遇。原審就量刑部分
    已為謹慎之裁量，並無任何違法或不當之情形，亦無何科罰
    與罪責不相當之瑕疵可指，檢察官循被害人之請求提起上訴
    ，指摘原審判決量刑過輕，為無理由。
五、綜上所述，本件上訴為無理由，應予駁回。
六、據上論斷，應依刑事訴訟法第455 條之1 第1 項、第3 項、
    第368 條、第373 條，判決如主文。
本案經檢察官柯博齡到庭執行職務。
中    華    民    國    97    年    6     月    17    日
                  刑事第五庭  審判長法  官  潘 政 宏
                                    法  官  吳 勇 毅
                                    法  官  陳 月 雯
以上正本證明與原本無異。
不得上訴。
                                    書記官  王 峻 宏
中    華    民    國    97    年    6     月    18    日
附件：
臺灣桃園地方法院刑事簡易判決         97年度壢簡字第385號
聲  請  人  臺灣桃園地方法院檢察署檢察官
被      告  甲○○○○○○  ○○○○○
                    （泰國籍）
                    男  22歲（民國74年5月10日生）
                    居留證號碼：HC00000000號
                    （現由宜蘭專勤隊收容中）
上列被告因竊盜案件，經檢察官聲請以簡易判決處刑（97年度偵
字第415號），本院判決如下：
    主      文
甲○○○○○○  ○○○○○竊盜，處有期徒刑參月，如易科罰
金，以新臺幣壹仟元折算壹日。並於刑之執行完畢後驅逐出境。
    事實及理由
一、本件犯罪事實及證據，除就犯罪事實部分補充：「被告甲○
    ○○○○○  ○○○○○竊取氰化金鉀鹽（聲請書誤植為氫
    化金鉀鹽）50公克，價值新台幣32500 元」外，其餘均引用
    檢察官聲請簡易判決處刑書之記載（如附件聲請書）。
二、核被告甲○○○○○○  ○○○○○所為，係犯刑法第320
    條第1 項之竊盜罪。爰審酌被告因一時貪念，竟竊取他人所
    有之物品，所為非是，及其犯罪之動機、目的、手段、素行
    、被竊財物之價值、犯後態度等一切情狀，量處如主文所示
    之刑，並諭知易科罰金之折算標準。又被告為泰國籍外國人
    ，其因本件竊盜案件，經本院判處有期徒刑以上刑之宣告，
    認應依刑法第95條之規定，於主文內宣告諭知被告於刑之執
    行完畢或赦免後，驅逐出境之處遇。
三、據上論斷，應依刑事訴訟法第449 條第1 項前段、第3 項、
    第454 條第2 項，刑法第320 條第1 項、第41條第1 項前段
    、第95條，刑法施刑法第1 條之1 第1 項、第2 項前段，逕
    以簡易判決處刑如主文。
四、如不服本判決，應於判決送達後10日內，向本院提出上訴狀
    ，上訴於本院合議庭。
中    華    民    國    97    年    3     月    17    日
                         刑事第十二庭法  官  王  美  玲
以上正本證明與原本無異。
如不服本判決，應於判決送達後10日內，向本院提出上訴狀，上
訴於本院合議庭。
                                     書記官  何  伊  羚
中    華    民    國    97    年    3     月    17    日
附錄論罪科刑法條：
刑法第320條第1項：
意圖為自己或第三人不法之所有，而竊取他人之動產者，為竊盜
罪，處五年以下有期徒刑、拘役或五百元以下罰金。
臺灣桃園地方法院檢察署檢察官聲請簡易判決處刑書
                                        97年度偵字第415號
     被      告  SIRIRAT PANYA
                         男  22歲（民國74年5月10日生）
                         護照號碼：HC00000000號
                         泰國人（現由宜蘭專勤隊收容中）
 上列被告因竊盜案件，業經偵查終結，認為宜以簡易判決處刑，
 茲將犯罪事實及證據並所犯法條分敘如下：
           犯罪事實
 一、SIRIRAT PANYA（以下以其中文姓名班鴨稱之）係位在桃園
     縣觀音鄉○○○路12號「佳龍科技股份有限公司」（下稱佳
     龍公司）合法申請來台工作之外勞。詎竟基於意圖為自己不
     法所有之犯意，於民國96年7月間某日，在上開公司內，徒
     手竊取氫化金鉀鹽50公克得逞後，即持往某不知名之資源回
     收場，以新台幣8千元之價格變賣現金花用。嗣班鴨因逃逸
     而遭警查獲後，始悉上情。
 二、案經桃園縣政府警察局大園分局報告偵辦。
           證據並所犯法條
 一、上揭犯罪事實，業據被告班鴨於警詢及偵查時自白不諱，核
     與證人即佳龍公司經理乙○○於警詢時所證述情節大致相符
     ，被告犯嫌洵堪認定。
 二、核被告所為，係犯刑法第320條第1項之竊盜罪嫌。至報告意
     旨認被告竊取之氫化金鉀鹽高達540公克部分，經查，佳龍
     公司雖發現有短少氫化金鉀鹽，但未查到原因等情，業據證
     人乙○○於警詢時證述綦詳在卷，準此，本件並無證據足認
     被告有竊取超過50公克氫化金鉀鹽之事實，併此敘明。
 三、依刑事訴訟法第451條第1項聲請逕以簡易判決處刑。
     此    致
 臺灣桃園地方法院
 中    華    民    國    97    年    1     月    25    日
                         檢  察  官  徐  則  賢
 本件證明與原本無異
 中    華    民    國    97    年    2     月    17    日
                         書  記  官  葉  曉  玲
 收受原本日期97年2月13日
 參考法條：中華民國刑法第320條
 意圖為自己或第三人不法之所有，而竊取他人之動產者，為竊盜
 罪，處五年以下有期徒刑、拘役或五百元以下罰金。
 意圖為自己或第三人不法之利益，而竊佔他人之不動產者，依前
 項之規定處斷。
 前二項之未遂犯罰之。
 附記事項：
 本件係依刑事訴訟法簡易程序辦理，法院簡易庭得不傳喚被告、
 輔佐人、告訴人、告發人等出庭即以簡易判決處刑；被告、被害
 人、告訴人等對告訴乃論案件如已達成民事和解而要撤回告訴或
 對非告訴乃論案件認有受傳喚到庭陳述意見之必要時，請即另以
 書狀向簡易法庭陳述或請求傳訊。


司法院資訊處製作；財團法人民間司法改革基金會備份。
